臺灣臺中地方法院民事簡易判決
111年度豐簡字第186號
原      告  李麗珠  
被      告  陳秀合  
訴訟代理人  林嘉鴻  
上列被告因過失傷害案件（本院110年度交簡字第521號），經原
告提起刑事附帶民事訴訟請求損害賠償（本院110年度交簡附民
字第90號），經本院刑事庭裁定移送前來，本院於民國111年6月
21日言詞辯論終結，判決如下：
    主      文
被告給付原告新臺幣52,680元，及自民國110年7月28日起至清償
日止，按年息百分之5計算之利息。
原告其餘之訴駁回。
本判決第一項得假執行。但被告如以新臺幣52,680元為原告預供
擔保，得免為假執行。
原告其餘假執行之聲請駁回。
    事實及理由
壹、程序事項：被告經合法通知，未於最後言詞辯論期日到場，
    核無民事訴訟法第386條各款所列情形，應依原告之聲請，
    由其一造辯論而為判決。
貳、實體事項：
一、原告主張：被告於民國109年5月28日18時6分許，騎乘G6C-9
    06號普通重型機車，由北往南方向沿臺中市○○區○○路○○○○路
    段000號前時，疏於注意左轉車應注意車前狀況，並讓直行
    車先行，即貿然左轉切進對向車道，適有原告騎乘車牌號碼
    000-000號普通重型機車（下稱系爭機車），由南往北方向
    於對向車道行駛而至，2車因而發生碰撞（下稱系爭事故）
    ，原告人車倒地後，受有頭部其他部位鈍傷、腦震盪(未伴
    有意識喪失)、左側肩膀、左側膝部、左側小腿、左側踝部
    等開放性傷口、頭暈目眩、左側手肘撕裂傷等傷害，案經鈞
    院110年度交簡字第521號刑事簡易判決判處被告拘役50日確
    定。原告因上開事故，支出醫療費用新臺幣（下同）9,850
    元、就醫期間之交通費用8,830元、原告原於盛德香舖擔任
    銷售人員，月薪30,000元，因系爭事故受有14個月不能工作
    之損失共計420,000元；又因本件系爭事故造成精神痛苦，
    請求精神慰撫金200,000元，總計為638,680元。為此，爰依
    侵權行為之法律關係，提起本件訴訟等語。並聲明：㈠被告
    應給付原告638,630元，及自起訴狀繕本送達翌日起至清償
    日止，按年息百分之5計算之利息。㈡願供擔保，請准宣告假
    執行。且引用相關刑事卷宗內之證據資料。
二、被告則以：對於原告請求醫療費及交通費部分不爭執，惟爭
    執原告不能工作之天數，另精神慰撫金請求之金額亦過高等
    語，資為抗辯。並聲明：㈠原告之訴駁回。㈡如受不利判決，
    願供擔保，請宣告免為假執行。　　
三、法院得心證之理由：
  ㈠原告主張於前開時間、地點，因被告之過失傷害行為，致原
    告受有前開傷害等事實，業據其陳明引用本件刑事訴訟之全
    部卷證資料為其舉證方法，而有本院110年度交簡字第521號
    刑事卷宗所附相關證據資料可證，被告對此亦不爭執，堪信
    此部分之主張為真實。
  ㈡按因故意或過失，不法侵害他人之權利者，負損害賠償責任
    ；汽車、機車或其他非依軌道行駛之動力車輛，在使用中加
    損害於他人者，駕駛人應賠償因此所生之損害，但於防止損
    害之發生，已盡相當之注意者，不在此限；不法侵害他人之
    身體或健康者，對於被害人因此喪失或減少勞動能力或增加
    生活上之需要時，應負損害賠償責任。不法侵害他人之身體
    、健康、名譽、自由、信用、隱私、貞操，或不法侵害其他
    人格法益而情節重大者，被害人雖非財產上之損害，亦得請
    求賠償相當之金額。民法第184條第1項前段、第191條之2、
    第193條第1項、第195條第1項分別定有明文。查被告過失駕
    駛之不法侵害行為，既係原告受有損害之原因，則被告對原
    告所受損害自應負侵權行為損害賠償責任。
  ㈢茲就原告請求請求賠償之項目及金額，審酌如下：
  1.醫療費及交通費部分：
    原告主張其因系爭事故受有前揭傷害，支出醫療費用9,850
    元及交通費用8,830元，業據其提出清泉醫院醫療費用明細
    收據、玉山骨外科診所門診收據、臺中榮民總醫院（下稱臺
    中榮總）門診醫療費用收據、計程車乘車證明、免用統一發
    票收據、國通計程車衛星電台收據等為證（見交簡附民卷第
    15至79頁），被告對此並不爭執（見本院卷第62頁），且為
    原告因系爭事故所受傷害之必要支出，應予准許。
　2.工作損失部分：
  ⑴原告主張其因系爭事故，迄今仍需要定期回診，受有14個月
    無法工作之損失乙情，固提出清泉醫院及臺中榮總之診斷證
    明書為據。本院審酌原告於系爭事故發生當日即109年5月28
    日係前往清泉醫院接受急診治療，經清泉醫院診斷原告受有
    頭部其他部位鈍傷、腦震盪(未伴有意識喪失)、左側肩膀、
    左側膝部、左側小腿、左側踝部等開放性傷口、頭暈目眩、
    左側手肘撕裂傷等傷害，並建議休養14日；而原告事後雖亦
    至臺中榮總就診，經臺中榮總診斷原告有頭部外傷併腦震盪
    症候群及頭暈，然此診斷內容均為上揭清泉醫院診斷證明書
    所涵蓋，並無其他清泉醫院未診斷出之項目，堪認清泉醫院
    於原告因系爭事故當日送醫急診當時已為相當之判斷；本院
    審酌清泉醫院為原告於車禍發生後最先前往就醫之醫院，對
    原告因車禍所受之傷勢內容、各該傷勢後續之影響情況等，
    係於第一時間進行診斷，且該院之診斷內容亦包含原告嗣後
    於臺中榮總就診之診斷內容，準此，應認清泉醫院之診斷較
    值得作為本件判斷原告不能工作損失之基準。
  ⑵經本院依職權向清泉醫院函詢原告因診斷證明書所載傷勢無
    法工作之日數，該醫院函覆略稱無法判斷不能工作之天數（
    見本院卷第83頁），復經本院再次函詢該醫院原告因其病歷
    所載傷勢須休養日數，該醫院則再函覆略稱：依據109年6月
    11日開立之診斷書所載宜休養14天，有清泉醫院111年5月18
    日清泉字第1110001009號函在卷可佐（見本院卷第89頁），
    堪認原告系爭事故不能工作而應休養之日數應為14日。而原
    告每月薪資為30,000元，有原告所提在職薪資證明為證（見
    交簡附民卷第81頁），被告對此並未爭執，則依此計算方式
    ，原告得請求14日不能工作之損失應為14,000元（計算式：
    30,000÷30×14＝14,000），逾此部分之請求，則屬無據。   
            
  3.精神慰撫金部分：
    按法院對於慰撫金之量定，應斟酌加害程度、兩造之身分地
    位經濟狀況等關係定之（最高法院51台上字第223號判例、7
    4年度第9次民事庭會議決議參照）。亦即非財產上損害賠償
    ，應以實際加害之情形、加害之程度、被害人所受精神上痛
    苦之程度、賠償權利人之身分、地位、經濟能力綜合判斷之
    。審酌本件車禍事故為偶發之交通事故，惟原告因此受有有
    頭部其他部位鈍傷、腦震盪(未伴有意識喪失)、左側肩膀、
    左側膝部、左側小腿、左側踝部等開放性傷口、頭暈目眩、
    左側手肘撕裂傷之傷害等情，有清泉醫院診斷證明書在卷可
    稽，其身體及精神上自受有相當之痛苦。本院依職權調閱兩
    造稅務電子閘門資料查詢表，併審酌兩造之身分經濟地位、
    被告之過失情形及原告所受傷害暨治療過程，身體及精神上
    因此所受之痛苦等一切情狀，認原告請求被告賠償精神慰撫
    金於20,000元之範圍內，應屬相當；逾此數額之請求，則無
    理由。
　4.以上，原告因系爭事故得請求被告賠償之金額為52,680元（
    計算式：9,850＋8,830＋14,000＋20,000＝52,680）。
  ㈣末按給付無確定期限者，債務人於債權人得請求給付時，經
    其催告而未為給付，自受催告時起，負遲延責任。其經債權
    人起訴而送達訴狀，或依督促程序送達支付命令，或為其他
    相類之行為者，與催告有同一之效力。民法第229條第2項定
    有明文。又遲延之債務，以支付金錢為標的者，債權人得請
    求依法定利率計算之遲延利息。但約定利率較高者，仍從其
    約定利率。應付利息之債務，其利率未經約定，亦無法律可
    據者，週年利率為百分之五，民法第233條第1項、第203條
    亦有明文。經查，本件原告對被告之侵權行為債權，核屬無
    確定期限之給付，既經原告提起刑事附帶民事訴訟而繕本於
    110年7月27日送達被告本人親自簽收，有刑事附帶民事起訴
    狀在卷可憑（見交簡附民卷第7頁），被告迄未給付，當應
    負遲延責任。是原告請求自起訴狀(即刑事附帶民事起訴狀)
    繕本送達被告翌日即110年7月28日起，按年息百分之5計算
    之法定遲延利息，核無不合。
四、綜上所述，原告依侵權行為之法律關係，請求被告給付52,6
    80元，及自110年7月28日起至清償日止，按年息百分之5計
    算之利息，為有理由，應予准許；逾此部分之請求，為無理
    由，應予駁回。
五、本件事證已臻明確，兩造其餘攻擊防禦方法及所舉證據，經
    審酌結果，與本件判決結論均無影響，爰不一一論述，附此
    敘明。
六、本件原告勝訴部分，係依民事訴訟法第427條第2項第12款規
    定，適用簡易訴訟程序所為被告敗訴之判決，依民事訴訟法
    第389條第1項第3款規定，應依職權宣告假執行。並依同法
    第392條第2項規定，依聲請宣告被告如預供擔保，得免為假
    執行。至原告敗訴部分，其訴既經駁回，則假執行之聲請亦
    失所依從，應併予駁回，附此敘明。
七、本件原告提起本件刑事附帶民事訴訟，而由本院刑事庭依刑
    事訴訟法第504條第1項規定，裁定移送前來，依同條第2項
    規定免繳納裁判費，且於本院審理期間，亦未增加其他必要
    之訴訟費用，並無訴訟費用負擔問題，故無庸為訴訟費用負
    擔之諭知，附此敘明。
中　　華　　民　　國　　111 　年　　7 　　月　　29　　日
                  豐原簡易庭    法  官  廖弼妍
如不服本判決，應於送達後20日內，向本院提出上訴狀並表明上
訴理由，如於本判決宣示後送達前提起上訴者，應於判決送達後
20日內補提上訴理由書（須附繕本）。如委任律師提起上訴者，
應一併繳納上訴審裁判費。
以上為正本係照原本作成。　　　　　　　　　
中　　華　　民　　國　　111 　年　　7 　　月　　29　　日
                                書記官  陳貴卿